【裁判字號】    99,監宣,94
【裁判日期】    990813
【裁判案由】    監護宣告
【裁判全文】
臺灣嘉義地方法院民事裁定              99年度監宣字第94號
聲  請  人  乙○○
上列聲請人聲請監護宣告事件，本院裁定如下：
    主    文
宣告丙○○（男，民國○○○年○月○○日生，身分證統一號碼
：Ｚ000000000號）為受監護宣告之人。
選定乙○○（男，民國○○○年○月○○日生，身分證統一號碼
：Ｚ000000000號）為受監護宣告之人丙○○之監護人
。
指定甲○○○（女，民國○○○年○月○日生，身分證統一編號
：Ｚ000000000號）為會同開具財產清冊之人。
聲請費用新臺幣壹仟元由受監護宣告之人丙○○負擔。
    理    由
一、聲請意旨略以：聲請人為丙○○之長子，丙○○自民國98年
    10月1 日起因罹患腦中風等症狀，雖延醫診治，但不見起色
    ，近日甚且已精神障礙（或其他心智缺陷）至不能為意思表
    示或受意思表示（或不能辨識其意思表示之效果），有慶昇
    醫院附設護理之家在院證明書可證，為此依民法第14條第1
    項、民事訴訟法第597 條規定，聲請對其為監護之宣告，並
    依民法第1111條規定指定聲請人乙○○為受監護宣告之人之
    監護人，暨指定甲○○○為會同開具財產清冊之人，若法院
    認丙○○尚未達可宣告監護之程度，則請依民法第14條第3
    項、第15之1 條第1 項、民事訴訟法第624 之3 條之規定為
    輔助宣告，並指定聲請人乙○○為輔助人等語。
二、經查，聲請人主張之事實，已據提出戶籍謄本2 份、慶昇醫
    院附設護理之家在院證明書1 份為憑；又本院審驗丙○○之
    精神及心智狀況，在鑑定人前點呼丙○○之姓名、年籍等事
    項，其對點呼姓名無反應（使用鼻胃管餵食，已氣切），並
    斟酌財團法人嘉義基督教醫院精神科主治醫師趙星豪所為之
    鑑定結果，認丙○○因腦中風多次造成言語障礙，肢體偏癱
    及意識混亂，在鑑定時，對呼喚無反應，昏迷指數六分，全
    無言語表達，故丙○○因其心智障礙，已無為意思表示及受
    意思表示之能力，有本院99年8 月10日之勘驗筆錄附卷可憑
    ，故聲請人聲請對丙○○為監護之宣告，為有理由，應予准
    許。
三、次查，聲請人乙○○為受監護宣告人丙○○之長子，且與丙○○同戶籍住所，並到場同意擔任受監護宣告人丙○○之監
    護人，又丙○○僅育有子女即聲請人乙○○，且經詢問丙○○之其他兄弟姊妹，其等知悉亦同意由乙○○任監護人等語
    （見99年8 月10日勘驗筆錄），本院參酌受監護宣告人丙○○已離婚，其父母均已過世，僅育有聲請人，且其胞姐甲○○○、胞兄潘宏榮亦具狀同意由聲請人乙○○擔任受監護宣
    告人丙○○之監護人，亦有戶籍謄本6 份、同意書1 份在卷
    可稽。本院參酌前揭各節，認由聲請人乙○○任監護人，符
    合受監護宣告人丙○○之最佳利益，爰選定聲請人乙○○為
    監護人；又甲○○○係受監護宣告人丙○○之胞姐，並經其
    具狀同意指定為會同開具財產清冊之人。
四、爰裁定如主文。
中    華    民    國    99    年    8     月    13    日
                   家事法庭     法  官  李文輝
正本係照原本作成。
如不服本裁定關於選定監護人及指定會同開具財產清冊之人等部
分，應於送達後十日內向本院提出抗告狀，並繳納抗告費新臺幣
1千元；其餘關於宣告監護之部分，不得抗告。
中    華    民    國    99    年    8     月    13    日
                                書記官  許家瑜
關係人：甲○○○  住臺南縣七股鄉玉成村13鄰玉成145號之1

司法院資訊處製作；財團法人民間司法改革基金會備份。
